【裁判字號】    97,易,1850
【裁判日期】    971114
【裁判案由】    賭博
【裁判全文】
臺灣彰化地方法院刑事判決              97年度易字第1850號
公  訴  人  臺灣彰化地方法院檢察署檢察官
被      告  甲○○
            乙○○
                    號15樓
上列被告等因賭博案件，經檢察官提起公訴（97年度偵字第8775
號），本院判決如下：
    主  文
甲○○意圖營利，聚眾賭博，累犯，處有期徒刑陸月，如易科罰
金，以新台幣壹仟元折算壹日。扣案之六合彩簽注單貳張，賭資
新台幣伍佰元，均沒收之。
乙○○犯賭博罪，處罰金新台幣貳仟元，如易服勞役，以新台幣
壹仟元折算壹日。扣案之六合彩簽注單貳張，賭資新台幣伍佰元
，均沒收之。
    事實及理由
一、犯罪事實：
  (一)甲○○前於民國（下同）92、93年間有賭博罪前科，96年間
    再犯聚眾賭博罪，經台灣高等法院台中分院96年度上易字第
    1069號判決處有期徒刑6月，減為3月，97年2月4日易科罰金
    執行完畢（構成累犯）。
  (二)甲○○不知悛悔，復基於意圖營利之犯意，於97年9月20 日
    上午某時，在彰化縣員林鎮○○路「員林公園」內公眾得出
    入之場所，以「港3星」、「港4星」、「特別號」3種簽賭
    方式，供賭客簽賭，並以該處為賭博場所，聚集不特定多數
    人參與六合彩賭博。其賭博方式，係利用香港賽馬會所開出
    六合彩對獎號碼為對獎依據，「港3星」、「港4星」每注簽
    賭金為新臺幣（下同）10元或20元，「特別號」每注簽注賭
    金為100元，凡簽中「港3星」之賭客，每注可贏得570倍彩
    金；簽中「港4星」之賭客，每注可贏得5000倍彩金，特別
    號賠率另依據坊間之賠率一覽表，由250到999倍不等。如未
    簽中，則由甲○○贏得賭資。嗣於97年9月20日上午9時30
    分許，適有賭客乙○○前往上址向甲○○簽注「港3星」10
    注、「港4星」5注及特別號1注，經甲○○收取乙○○所交
    付之賭資500元及簽單2張（其中1張交乙○○收執）後，為
    警當場查獲，並扣得上開簽注單2張及賭資500元。
二、認定事實之證據及理由：
  (一)被告甲○○於警訊、檢察官偵訊中坦承犯行；於審理中僅承
    認警方在員林公園裡查扣乙○○對之下注之簽賭單及500 元
    賭資，但否認聚眾賭博，辯稱：我現在已經沒有在做賭博莊
    家，乙○○突然拿簽注單給我，警察一擁而上，我說我沒有
    賭博，警察就把我抓走，我是冤枉的云云。
  (二)被告乙○○於審理中承認上述犯罪，並自白稱：我的簽注單
    上寫「三星、四星ｘ0.1」就是簽一注10元，我下了10注三
    星、4注四星，另外一張特號564我下了1注90元，這樣總共
    才230元，他應該要找我270元，我拿500元給他，我交給他
    的時候，甲○○還沒有簽名確認，警察就突然出現，就把我
    抓走等語。
  (三)在警卷照片中顯示，除了被告乙○○簽寫的二張下注單外，
    在被告甲○○之機車後載紙箱上，另有黃色、粉紅色之簽注
    單，若非被告甲○○擔任賭博莊家，被告乙○○不可能會拿
    投注單給甲○○，故可知被告甲○○確實有聚眾賭博之情事
    。又被告甲○○被查緝之場所乃在員林公園，屬於公眾場所
    。又被告甲○○警訊中稱：賠率為三星570倍，即簽中三個
    數字賠570倍之意思，但簽中三星之機率是1/921.2（計算式
    為6x5x4：49x48x47＝1：921.2），簽中僅賠570倍現金，仍
    以莊家較有贏面，若長期經營莊家可獲得固定利潤，顯有營
    利之意圖。
  (四)此外，本案尚有扣案之簽注單2張、賭資500元、警卷中取締
    照片等可證明被告甲○○有經營簽注站之事實，被告乙○○
    有下注賭博之事實。
  (五)綜上所述，本案事證明確，被告犯行已可確定。
三、論罪科刑：
  (一)被告甲○○經營六合彩簽注站，係在公眾場所聚眾賭博，雖
    然賭博玩法多種，但如上述之賠率計算法，仍以莊家較有贏
    面，若長期經營莊家可獲得固定利潤，顯有營利之意圖。警
    卷照片中顯示另有別的賭客下單簽注，自有聚眾之事實，下
    單之賭客不同，被告與之對賭，犯罪時間不同、金額不同、
    對象也不同，應構成不確定多數個刑法266條賭博罪。故核
    被告甲○○所為，係犯：刑法第268條之「意圖營利聚眾
    賭博罪」；不確定多數個刑法266條第1項賭博罪。而上述
    之犯罪時間、空間，完全包括之犯行，所以客觀上只有
    一種行為（大行為裡包含小行為），沒有獨立可分割的二種
    行為。被告一行為觸犯數罪名，應構成想像競合犯，從較重
    之刑法268條「意圖營利聚眾賭博」罪論處。
  (二)被告乙○○所為，係犯刑法第266條第1項「賭博罪」。
  (三)被告甲○○有犯罪事實欄內之前科執行經過，此有台灣彰化
    地方法院檢察署刑案資料可稽，其受此有期徒刑執行完畢後
    ，五年以內再犯有期徒刑以上之罪，應依累犯規定加重其刑
    。
  (四)量刑審酌：被告甲○○有多項賭博前科，乙○○均無前科。
    被告甲○○自己賭博前案尚在法院審理中（97年8月27日本
    院97年度易字第593號判決；97年10月1日台灣高等法院台中
    分院97年度上易字第1769號案件繫屬），竟再度經營六合彩
    莊家，素行不佳，嗜賭成性。雖然經營之規模很小，簽注單
    上金額不多，但助長社會僥倖心理，使人廢時沈淪其中，影
    響正常之社會善良風氣，實不可取。被告甲○○否認犯行，
    態度欠佳，但經營時間短暫等一切情狀，及被告乙○○涉犯
    賭博，犯後承認下注，但金額不大等一切情形，量處如主文
    所示之刑度，並諭知易科罰金及易服勞役之折算標準。
  (五)刑法第266條第2項規定；「當場賭博之器具與在賭檯或兌換
    籌碼處之財物，不問屬於犯人與否，沒收之。」扣案物品六
    合彩賭博所用之簽注單2張、賭資500元，應沒收之。
四、適用法律：
  (一)刑事訴訟法第299條第1項。
  (二)刑法第55條、第266條第1項前段、第2項、第268條、第47條
    第1項、第41條第1項前段、第42條第3項前段。
  (三)刑法施行法第1條之1第1項、第2項前段。
本案經檢察官王元郁到庭執行職務。
中    華    民    國    97    年    11   月    14    日
                  刑事第四庭         法  官  葉明松
以上正本證明與原本無異。
如不服本判決，應於判決送達後10日內，向本院提出上訴書狀，
上訴書狀應「敘述具體上訴理由」，並按他造當事人之人數附繕
本。「切勿逕送上級法院」。
中    華    民    國    97    年    11   月    14    日
                                     書記官  施秀青
【附錄本案論罪法條】
中華民國刑法第266條
在公共場所或公眾得出入之場所賭博財物者，處1 千元以下罰金
。但以供人暫時娛樂之物為賭者，不在此限。
當場賭博之器具與在賭檯或兌換籌碼處之財物，不問屬於犯人與
否，沒收之。
中華民國刑法第268條
意圖營利，供給賭博場所或聚眾賭博者，處 3 年以下有期徒刑，
得併科 3 千 元以下罰金。
刑法施行法第1-1條
中華民國94年1月7日刑法修正施行後，刑法分則編所定罰金之貨
幣單位為新臺幣。
94年1月7日刑法修正時，刑法分則編未修正之條文定有罰金者，
自94年1月7日刑法修正施行後，就其所定數額提高為30倍。但
72年6月26日至94年1月7日新增或修正之條文，就其所定數額提
高為3倍。


司法院資訊處製作；財團法人民間司法改革基金會備份。
